th: รถยนต์และชิ้นส่วน > ยานพาหนะ > ยานยนต์ > รถเพื่อการพาณิชย์: รถเมล์; รถแท็กซี่
pt-BR: Veículos e peças > Veículos > Veículos terrestres > Veículos comerciais: Ônibus; Táxis
hr-HR: Vozila i dijelovi vozila > Vozila > Motorna vozila > Gospodarska vozila: Autobusi; Taksiji
fr: Véhicules et accessoires > Véhicules > Véhicules terrestres > Véhicules commerciaux: Autobus; Taxis
ja: 乗り物・パーツ > 乗り物 > 自動車・バイク > 商用車: バス; タクシー
es: Vehículos y recambios > Vehículos > Vehículos motorizados > Vehículos comerciales: Autobuses; Taxis
el: Οχήματα & ανταλλακτικά > Οχήματα > Μηχανοκίνητα οχήματα > Επαγγελματικά οχήματα: Λεωφορεία; Ταξί
de: Fahrzeuge & Teile > Fahrzeuge > Kraftfahrzeuge > Nutzfahrzeuge: Busse; Taxen
lt-LT: Transporto priemonės ir dalys > Transporto priemonės > Motorinės transporto priemonės > Komercinės transporto priemonės: Autobusai; Taksi
nb: Kjøretøy og deler > Kjøretøy > Biler > Nyttekjøretøy: Busser; Drosjer
bg-BG: Превозни средства и части > Превозни средства > Моторни превозни средства > Обществени превозни средства: Автобуси; Таксита
ro-RO: Vehicule și piese > Vehicule > Autovehicule > Vehicule comerciale: Autobuze; Taxiuri
hu: Járművek és alkatrészek > Járművek > Gépjárművek > Haszonjárművek: Buszok; Taxik
sl-SI: Vozila in deli > Vozila > Motorna vozila > Gospodarska vozila: Avtobusi; Taksiji
ko: 차량/부품 > 차량 > 자동차 > 상업용 차량: 버스; 택시
fi: Ajoneuvot ja osat > Ajoneuvot > Moottoriajoneuvot > Kaupalliset ajoneuvot: Linja-autot; Taksit
sv: Fordon och delar > Fordon > Motorfordon > Kommersiella fordon: Bussar; Taxibilar
vi: Xe và phụ tùng > Xe cộ > Xe cơ giới > Xe thương mại: Xe buýt; Taxi
zh-CN: 交通工具/汽车/飞机/船舶 > 交通工具 > 机动车 > 商用车: 公共汽车; 出租车
cs: Vozidla a náhradní díly > Dopravní prostředky > Motorová vozidla > Užitková vozidla: Autobusy; Taxíky
da: Køretøjer og dele > Køretøjer > Motorkøretøjer > Erhvervskøretøjer: Busser; Taxaer
pt-PT: Veículos e peças > Veículos > Veículos motorizados > Veículos comerciais: Autocarros; Táxis
sk-SK: Diely pre vozidlá > Vozidlá > Motorové vozidlá > Úžitkové vozidlá: Autobusy; Taxíky
ru: Транспортные средства, запчасти и аксессуары > Транспортные средства > Автотранспорт > Коммерческие транспортные средства: Автобусы; Такси
pl: Pojazdy i części > Pojazdy > Pojazdy silnikowe > Pojazdy użytkowe: Autobusy; Taksówki
tr: Taşıtlar ve Parçalar > Taşıtlar > Motorlu Taşıtlar > Ticari Taşıtlar: Otobüsler; Taksiler
en: Vehicles & Parts > Vehicles > Motor Vehicles > Commercial Vehicles: Buses; Taxis
it: Veicoli e parti > Veicoli > Veicoli per terraferma > Veicoli commerciali: Autobus; Taxi
nl: Voertuigen en onderdelen > Voertuigen > Landvoertuigen > Commerciële voertuigen: Bussen; Taxi's
zh-TW: 車輛與零配件 > 車輛 > 機動車輛 > 商用車: 巴士; 計程車